【裁判字號】    99,易,2279
【裁判日期】    991011
【裁判案由】    家庭暴力防治法
【裁判全文】
臺灣臺北地方法院刑事判決              99年度易字第2279號
公  訴  人  臺灣臺北地方法院檢察署檢察官
被      告  甲○○
上列被告因違反家庭暴力防治法案件，經檢察官提起公訴（99年
度偵字第16562 號），本院判決如下：
    主  文
甲○○違反法院依家庭暴力防治法第十四條第一項所為命遷出住
居所之民事通常保護令裁定，累犯，處有期徒刑月，如易科罰
金，以新臺幣壹仟元折算壹日。
    事  實
一、甲○○前因違反家庭暴力防治法案件，經臺灣板橋地方法院
    以95年度易字第632 號判處有期徒刑6 月確定，於民國96年
    5 月29日以易科罰金執行完畢。甲○○明知其與丙○○曾為
    夫妻，有家庭暴力防治法第3 條第1 款所定之家庭成員關係
    ，且丙○○因遭甲○○施以家庭暴力，經丙○○向本院申請
    核發通常保護令，經本院於99年6 月30日以99年度家護字第
    305 號核發民事通常保護令，令甲○○應於同年7 月11日前
    遷出臺北縣新店市○○路○ 段76之1 號丙○○住所（下稱丙
    ○○住所），將全部鑰匙交付丙○○，應最少遠離丙○○住
    所至少100 公尺，保護令有效期間12個月確定（下稱本案保
    護令）。詎甲○○仍不知悔改，竟於99年7 月6 日收受本案
    保護令後，拒不遷出及遠離丙○○住所，直至同年月14日經
    丙○○報警處理，甲○○始依上開保護令之命令加以履行。
二、案經丙○○訴由臺北縣政府警察局新店分局報告臺灣臺北地
    方法院檢察署檢察官偵查起訴。
    理  由
壹、證據能力部分：
一、按被告以外之人於審判外之陳述，雖不符刑事訴訟法第159
    條之1 、159 條之2 、159 條之3 、159 條之4 等規定，而
    經當事人於審判程序同意作為證據，法院審酌該言詞陳述或
    書面陳述作成時之情況，認為適當者，亦得為證據。當事人
    、代理人或辯護人於法院調查證據時，知有第159 條第1 項
    不得為證據之情形，而未於言詞辯論終結前聲明異議者，視
    為有前項之同意，刑事訴訟法第159 條之5 定有明文。
二、查本案當事人就下述證據方法之證據能力，於言詞辯論終結
    前均未異議，而經本院審酌各該證據方法之作成時，並無其
    他不法之情狀，均適宜為本案之證據，依刑事訴訟法第159
    條之5 之規定，有證據能力。
貳、實體部分：
一、訊據被告甲○○固不否認有在丙○○住所遭警查獲之事實，
    惟矢口否認有何違反本案保護令之犯行，辯稱：伊因為腳骨
    折，所以沒有辦法在期限內搬離丙○○住所云云。經查：
（一）被告確有於因家庭暴力事件，經本院於99年6 月30日以99
      年度家護字第305 號核發本案保護令，令被告應於同年7
      月11日前遷出丙○○住所，將全部鑰匙交付丙○○，應最
      少遠離丙○○住所至少100 公尺，保護令有效期間12個月
      確定，被告於同年7 月6 日收受本案保護令，卻至同年7
      月14日仍未依上開保護令內容遷出丙○○住所、交出鑰匙
      及遠離丙○○住所等事實，業經證人即告訴人丙○○指述
      綦詳（偵卷第8-9 頁），並經證人即員警乙○○到庭證稱
      ：當時是被告前妻報案，指稱被告未依保護令遷出，伊於
      99年7 月14日前往丙○○住所，確認被告仍在該處，伊就
      以現行犯逮捕被告並帶回派出所，當天有將執行情形記載
      於臺北縣政府保護令執行紀錄表上等語（本院卷第40-41
      頁），且有本案保護令影本、臺北縣政府警察局新店分局
      保護令執行紀錄表、臺北縣政府警察局新店分局執行保護
      令交付物品清單（偵卷第13-15 頁）、臺灣臺北地方法院
      檢察署公務電話紀錄（偵卷第34頁）各1 份附卷可稽。
（二）被告雖提出診斷證明書1 份，辯稱：伊因為腿部骨折而無
      法如期遷出云云。然查，被告係於99年4 月17日入院治療
      ，於同年月21日出院，且僅有不宜劇烈運動及提重物之醫
      囑，有被告提出之診斷證明書可查，足見被告所受骨折傷
      害相距被告應遷出之同年7 月11日已近3 月，且被告並無
      不能依其意志自由行動之情事。再者，被告於99年7 月14
      日遭警逮捕時，係可無庸依賴柺杖或他人攙扶即自行行走
      ，且於數日後，被告尚徵得告訴人丙○○同意而會同警方
      前往丙○○住所，並由被告親自收拾物品攜離等事實，業
      據證人乙○○證述在卷（本院卷第40頁反面），足見被告
      於99年7 月間，即可自行提取物品行走，要無因腿部骨折
      而有不能遷出或遠離丙○○住所之事實。
（三）綜上所述，被告上開辯解要屬卸責之詞，不足採信，本案
      事證明確，被告犯行洵堪認定，應依法論科。
二、核被告所為，係犯家庭暴力防治法第61條第3 款違反法院依
    同法第14條第1 項所為遷出住居所之裁定罪。被告有如事實
    欄所述之前科，有臺灣高等法院被告前案紀錄表1 份在卷可
    查，其於有期徒刑執行完畢後五年內，故意再犯本案有期徒
    刑以上之罪，應依刑法第47條第1 項之規定，加重其刑。爰
    審酌被告前曾因違反保護令案件經法院判刑確定並執行完畢
    ，卻仍無視本案保護令之存在，違反保護令內容，造成告訴
    人之困擾，行為有所不當，並斟酌被告犯罪之動機、目的、
    手段、犯後飾詞否認、所生危害及違反保護令之情節等一切
    情狀，量處如主文所示之刑，並諭知易科罰金之折算標準，
    以資懲儆。
據上論斷，應依刑事訴訟法第299 條第1 項前段，家庭暴力防治
法第61條第3 款，刑法第11條前段、第47條第1 項、第41條第1
項前段，判決如主文。
本案經檢察官葉惠燕到庭執行職務。
中    華    民    國    99    年    10    月    11    日
                  刑事第七庭  法  官  林勇如
上正本證明與原本無異。
如不服本判決應於收受送達後10日內向本院提出上訴書狀，並應
敘述具體理由；其未敘述上訴理由者，應於上訴期間屆滿後20日
內向本院補提理由書（均須按他造當事人之人數附繕本）「切勿
逕送上級法院」。告訴人或被害人如對於本判決不服者，應具備
理由請求檢察官上訴，其上訴期間之計算係以檢察官收受判決正
本之日期為準。
                              書記官  葉潔如
中    華    民    國    99    年    10    月    11    日
附錄本案論罪科刑法條全文：
家庭暴力防治法第61條
違反法院依第14條第1 項、第16條第3 項所為之下列裁定者，為
本法所稱違反保護令罪，處3 年以下有期徒刑、拘役或科或併科
新臺幣10萬元以下罰金：
一、禁止實施家庭暴力。
二、禁止騷擾、接觸、跟蹤、通話、通信或其他非必要之聯絡行
    為。
三、遷出住居所。
四、遠離住居所、工作場所、學校或其他特定場所。
五、完成加害人處遇計畫。

司法院資訊處製作；財團法人民間司法改革基金會備份。
